ACORDAO-COMPLETO-2338706

ACÓRDÃO 2732/2019 ATA 11/2019 - SEGUNDA CÂMARA

VISTOS, relatados e discutidos estes autos de Pensão Civil, ora em fase de Pedido de Reexame interposto por Nilce Pichamoni Pacini contra o Acórdão 5112/2018-TCU-Segunda Câmara, mediante o qual esta Corte de Contas, entre outras providências, decidiu considerar ilegal o benefício pensional concedido àquela interessada a título de montepio civil da União em razão do falecimento do Ministro Emérito desta Corte de Contas Mario Pacini;
ACORDAM os Ministros do Tribunal de Contas da União, reunidos em sessão da 2ª Câmara, diante das razões expostas pelo relator, com fulcro no art. 48 da Lei 8.443, de 16/7/1992, combinado com os arts. 285 e 286 do Regimento Interno do TCU, em:
9.1. conhecer do Pedido de Reexame em apreciação, para, no mérito, negar-lhe provimento, mantendo-se, por conseguinte, em seus exatos termos a deliberação recorrida;
9.2. determinar à Secretaria Geral de Administração desta Casa que:
9.2.1. mantenha suspensas as providências que lhe foram determinadas pelos subitens 9.3.2 e 9.3.3 do Acórdão 5112/2018-TCU-Segunda Câmara, ao menos enquanto houver decisão judicial que, conforme noticiado nos autos, impede a incidência de qualquer glosa sobre a pensão civil objeto deste TC-Processo 027.268/2016-0;
9.2.2. acompanhe, com a Consultoria Jurídica, o desenvolvimento da Ação Ordinária 1018200-28.2018.4.01.3400 em trâmite na Justiça Federal, Seção Judiciária do Distrito Federal, e, na hipótese de vir a ser desconstituída a decisão judicial proferida naqueles autos em favor da Sr.ª Nilce Pacini, faça cumprir os mencionados subitens 9.3.2 e 9.3.3 do Acórdão 5112/2018-TCU-Segunda Câmara, suspendendo os pagamentos efetuados com base no ato ora impugnado, providenciando a restituição dos valores indevidos recebidos pela pensionista desde a notificação do Acórdão 5112/2018-TCU-Segunda Câmara e emitindo novo ato de aposentadoria em favor da interessada, livre das irregularidades ora apontadas, a ser apreciado pelo TCU, para fins de registro;
9.3. dar ciência desta decisão à recorrente e, no âmbito interno deste Tribunal, aos titulares das seguintes unidades:
9.3.1. Secretaria de Gestão de Pessoas (Segep) , fazendo remissão aos Ofícios 3227/2018 e 4172/2018, expedidos pela Secretaria de Fiscalização de Pessoal (Sefip) em 18/7/2018 (peça 34) e 12/9/2018 (peça 48) , respectivamente;
9.3.2. Consultoria Jurídica, referenciando o Memorando 519/2018 por ela expedido em 12/9/2018 (peça 50) .

Pensão Civil, ora em fase de Pedido de Reexame interposto por Nilce Pichamoni Pacini contra o Acórdão 5.112/2018-TCU-2ª Câmara, mediante o qual esta Corte de Contas, entre outras providências, decidiu considerar ilegal o benefício pensional concedido àquela interessada a título de montepio civil da União em razão do falecimento do Ministro Emérito desta Corte de Contas Mario Pacini.

Segunda Câmara

Tribunal de Contas da União.

3. Responsáveis/Interessados/Recorrentes:
3.1. Responsáveis: não há.
3.2. Interessada: Nilce Pichamoni Pacini (CPF XXX.119.231-XX).
3.3. Recorrente: Nilce Pichamoni Pacini (CPF XXX.119.231-XX).

13.1. Ministros presentes: Ana Arraes (Presidente), Augusto Nardes, Aroldo Cedraz (Relator) e Raimundo Carreiro.
13.2. Ministros-Substitutos presentes: Marcos Bemquerer Costa e André Luís de Carvalho.

Nilce Pichamoni Pacini

AROLDO CEDRAZ

Ministro José Múcio Monteiro.

Fundamentado no inciso I do § 3º do art. 1º da Lei 8.443, de 16/7/1992, adoto como Relatório, com alguns ajustes de forma, a instrução elaborada no âmbito da Secretaria de Recursos deste Tribunal de Contas (Serur) e autuada como peça 52, a qual contou com a anuência do corpo dirigente da referida unidade técnica (peças 53 e 54) e com a concordância do Ministério Público junto ao TCU, representado nesses autos pelo Procurador Rodrigo Medeiros de Lima (peça 55) :
"INTRODUÇÃO
1. Trata-se de pedido de reexame (peça 41) interposto por Nilce Pichamoni Pacini contra o Acórdão 5112/2018-TCU-Segunda Câmara (peça 31) . 
1.1. A deliberação recorrida apresenta o seguinte teor: 
9.1. considerar ilegal a concessão de pensão do montepio civil a Nilce Pichamoni Pacini, negando o registro;
9.2. dispensar o ressarcimento das quantias indevidamente recebidas de boafé pela beneficiária;
9.3. determinar à Secretaria-Geral de Administração do Tribunal de Contas da União que adote medidas para:
9.3.1. dar ciência, no prazo de 15 (quinze) dias, do inteiro teor desta deliberação à interessada, alertando-a de que o efeito suspensivo proveniente da interposição de eventuais recursos perante o TCU não a exime da devolução dos valores percebidos indevidamente após a respectiva notificação, caso esses não sejam providos;
9.3.2. fazer incidir, nos proventos de pensão civil pagos pelo Tribunal de Contas da União para Nilce Pichamoni Pacini, o teto constitucional previsto no art. 37, inciso XI, da Carta Magna sobre o montante da acumulação de proventos de pensão civil com os da pensão do montepio civil;
9.3.3. emitir, tão logo cumprida a determinação objeto do item 9.3.2, novo ato de pensão do montepio civil em favor da interessada, submetendo-o à apreciação do TCU, para fins de registro;
9.3.4. encaminhar à Secretaria de Fiscalização de Pessoal, no prazo de 30 (trinta) dias contados da ciência da decisão, documentos aptos a comprovar que a pensionista teve conhecimento do acórdão;
9.4. esclarecer que a concessão considerada ilegal poderá prosperar, mediante emissão de novo ato livre da irregularidade apontada;
9.5. determinar à Sefip que adote medidas para monitorar o cumprimento das determinações acima, representando ao Tribunal em caso de não atendimento.
HISTÓRICO
2. Trata-se de pensão civil de Nilce Pichamoni Pacini, beneficiária do Ministro Emérito Mario Pacini, referente ao recebimento de pagamento cumulativo da pensão civil e da pensão do montepio civil facultativo em montante superior ao teto constitucional remuneratório previsto no art. 37, inciso XI, da Carta Magna.
2.1. Após desenvolvimento do processo, esta Corte entendeu ilegal a concessão de pensão do montepio civil a Nilce Pichamoni Pacini, negando o registro. 
2.2. Neste momento, a recorrente insurge-se contra a deliberação previamente descrita. 
EXAME DE ADMISSIBILIDADE
3. Reitera-se o exame de admissibilidade contido na peça 42, ratificado pelo Relator (despacho de peça 47) . 
EXAME DE MÉRITO
4. Delimitação
4.1. Constitui objeto do presente recurso esclarecer se o pagamento cumulativo de pensão civil e da pensão de montepio civil facultativo está sujeito ao teto previsto no art. 37, XI, da Constituição de 1988.
5. Da acumulação da pensão civil e da pensão de montepio civil e o teto previsto no art. 37, XI, da CF/88 
5.1. A recorrente defende que o pagamento cumulativo de pensão civil e da pensão de montepio civil facultativo não está sujeito ao teto previsto no art. 37, XI, da Constituição de 1988, com base nos seguintes argumentos: 
5.2. Com fulcro no 'artigo 82, II, b, da Resolução 13/2006, expedida pelo Conselho Nacional de Justiça, que o recebimento do montepio civil não está sujeito ao teto remuneratório, por ostentar caracteres semelhantes a 'benefícios percebidos de planos de previdência instituídos por entidades fechadas, ainda que extintas', o Tribunal Regional Federal da 5ª Região manteve procedência em ação ordinária proposta por viúva de magistrado do trabalho, que tinha escopo bastante semelhante ao desse pedido de reexame.' 
5.3. Tal decisão do TRF-5ª ocorreu na Apelação Cível 2008.81.00.007714-3, Quarta Turma, Desembargador Federal Relator Nagibe de Melo Jorge Neto, julgado em 21.06.2011, DJe de 30.06.2011. Informa ainda que o mencionado processo transitou em julgado após interposição dos REsp/STJ 136.932 e do RE/STF 1081816.
5.4. Diante disso, 'não há que se proceder a desconto relativo a teto remuneratório em face do recebimento do montepio civil da União, devendo a Corte limitar-se a proceder o desconto se e quando a pensão estatutária da Requerente (e somente essa) ultrapassar o teto remuneratório previsto no artigo 37, XI, da Constituição Federal, razão pela qual o recebimento do montepio civil deve ser considerado legal por esta Corte, com o consequente registro'.
5.5. Invoca ainda a incidência do Tema 377 julgado pelo STF com repercussão geral e afirma que assim tem-se decidido nos Tribunais Regionais Federais (TRF-4ª, Apelação Cível 5038624-36.2014.4.04.7100, Terceira Turma, Desembargador Federal Relator Fernando Quadros da Silva julgado em 09.12.2015; TRF-4, Apelação Cível 5041942-27.2014.4.04.7100, Terceira Turma, Desembargador Federal Relator Carlos Eduardo Thompson Flores Lenz, julgado em 13.05.2015; TRF-4, Agravo de Instrumento 5013423-02.2014.4.04.0000, Terceira Turma, Desembargador Federal Relator Carlos Eduardo Thompson Flores Lenz, julgado em 27 08 2014) e reconhecida a possibilidade de acumulação, pois se trata de benefícios distintos e legalmente acumuláveis.
5.6. Pelo exposto, requer a recorrente que esta Corte de Contas reanalise a matéria à luz dos preceitos instituídos pelo STF e considere a legal a cumulação das pensões.
Análise:
5.7. Cumpre observar que, no voto condutor do Acórdão 1337/2007-TCU-Segunda Câmara, este Tribunal concluiu que o montepio civil facultativo dos magistrados não pode ser entendido como uma entidade fechada de previdência complementar, pois, não obstante a existência de contribuição mensal e o pagamento de joia, não se observa a constituição de um fundo específico e tampouco a existência de cálculos atuariais. O pagamento das pensões é realizado com recursos públicos e o próprio envio dos atos a este Tribunal de Contas para a apreciação de sua legalidade, para fins de registro, revela a sua natureza pública. Assim, a pensão de montepio civil deve ser entendida como uma pensão especial, regulada por leis próprias, que indicam os seus beneficiários e os valores da contribuição e do benefício. 
5.8. Consulta à jurisprudência do Superior Tribunal de Justiça evidencia a tese de que a pensão decorrente de montepio civil estadual deve ser somada com a pensão estatutária para fins de submissão ao teto constitucional, podendo ser citadas, por exemplo, as decisões monocráticas dos RMS 029.910 e 029.457 (ambos da relatoria do Ministro Sebastião Reis Júnior, DJe 7/11/2012) e o RMS 029.224/CE (relatora Ministra Maria Thereza de Assis Moura, Sexta Turma, DJe 19/9/2011) , assim ementado: 
RECURSO ORDINÁRIO EM MANDADO DE SEGURANÇA. TETO REMUNERATÓRIO. EMENDA Nº 41/2003. DIREITO ADQUIRIDO. INEXISTÊNCIA. PENSÃO PREVIDENCIÁRIA E COMPLEMENTAÇÃO DE APOSENTADORIA PELA FAZENDA ESTADUAL. SUBMISSÃO AO TETO EM SOMATÓRIO. 
1. Não há direito adquirido ao recebimento de remuneração, proventos ou pensão acima do teto remuneratório estabelecido pela Emenda Constitucional nº 41/2003, nem ato jurídico perfeito que se sobreponha ao referido teto, não preponderando a garantia da irredutibilidade de vencimentos em face da nova ordem constitucional. Precedentes. 
2. A pensão previdenciária oficial e a complementação de aposentadoria oriunda de montepio sob o gerenciamento administrativo-financeiro da Secretaria da Fazenda Estadual, ambas suportadas pelo Estado e decorrentes do exercício de uma única e mesma função pública na magistratura estadual devem se sujeitar, somadas, ao teto constitucional, nada importando o fato de serem legalmente acumuláveis. 
3. Recurso ordinário improvido.
5.9. Ainda que não questionado de forma específica pela recorrente acerca da aparente contradição entre a deliberação do TCU e a Resolução do CNJ, cobra relevo ressaltar que não é a primeira vez em que este Tribunal se depara com situação de aparente conflito de competência com o CNJ. Sobre o tema, veja-se o decidido no Acórdão 8.890/2011-TCU-1ª Câmara: 
'PEDIDOS DE REEXAME EM REPRESENTAÇÃO. MANUTENÇÃO DE PAGAMENTO DE SUBSÍDIO COM VPNI-LOCALIDADE. DIREITO NÃO RECEPCIONADO PELA CONSTITUIÇÃO FEDERAL. INCOMPATIBILIDADE COM O REGIME DE SUBSÍDIO EM PARCELA ÚNICA. DETERMINAÇÕES CORRETIVAS. CONHECIMENTO DOS RECURSOS. ALEGAÇÃO DE CUMPRIMENTO A ORIENTAÇÕES DO CNJ E DO CSJT CONTRÁRIAS ÀS DO TCU. COMPETÊNCIAS DO CONGRESSO NACIONAL, DO TCU E DO CONSELHO NACIONAL DE JUSTIÇA. APARENTE CONFLITO DE NORMAS EMANADAS DE ÓRGÃOS ADMINISTRATIVOS DO PODER JUDICIÁRIO E DO TCU NO EXERCÍCIO DE SUAS COMPETÊNCIAS CONSTITUCIONAIS. DEVER DE CUMPRIMENTO DO MANDAMENTO PROVENIENTE DO ÓRGÃO DE CONTROLE EXTERNO. CONSIDERAÇÕES. NEGATIVA DE PROVIMENTO AOS PEDIDOS DE REEXAME. FIXAÇÃO DE NOVO E IMPRORROGÁVEL PRAZO PARA CUMPRIMENTO DO Acórdão 3159/2010-TCU-Primeira Câmara. 
 (...) 
4. As competências do Congresso Nacional, em sede de controle externo, exercidas com o auxílio do Tribunal de Contas da União, com fulcro nos arts. 70 a 75 da Constituição Federal e na Lei nº 8.443/1992, se sobrepõem a eventuais orientações normativas do CNJ, do CSJT ou de outros conselhos de menor nível hierárquico, em sentido contrário, eis que as primeiras vinculam a todos os órgãos administrativos de todas as esferas de Poder, no sistema de freios e contrapesos do Sistema Republicano (cf. o STF - ADI nº 3.367/DF, Rel. Min. Cezar Peluso, Pleno, julg. 13/4/2005, D.J. 17/3/2006, Rep. D.J. 22/9/2006, p. 29) (grifos acrescidos) .
5.10. Daí porque deve prevalecer a exegese do TCU frente ao decidido no CNJ. 
5.11. Com relação ao tema de repercussão geral invocado, registra-se que o STF, em 27/4/2017, prolatou decisão com repercussão geral (Tema 377) , nos seguintes termos: 
Decisão: O Tribunal, por maioria e nos termos do voto do Relator, vencido o Ministro Edson Fachin, apreciando o tema 377 da repercussão geral, negou provimento ao recurso e fixou a seguinte tese de repercussão geral: 'Nos casos autorizados constitucionalmente de acumulação de cargos, empregos e funções, a incidência do art. 37, inciso XI, da Constituição Federal pressupõe consideração de cada um dos vínculos formalizados, afastada a observância do teto remuneratório quanto ao somatório dos ganhos do agente público'. Presidiu o julgamento a Ministra Cármen Lúcia. Plenário, 27.4.2017 (grifos acrescidos) . 
5.12. Ocorre que o caso em apreço é substancialmente diverso do apreciado no dispositivo supra, eis que não trata da acumulação de cargos, mas sim de pensões decorrentes de um único cargo. Assim, o Tema 377 de repercussão geral não se aplica ao presente processo. 
5.13. Posta assim a questão, é de se propor a rejeição dos argumentos apresentados pela recorrente.
CONCLUSÃO
6. Ante o exposto, entende-se que o pagamento cumulativo de pensão civil e da pensão de montepio civil facultativo está sujeito, pela soma dos dois proventos, ao teto previsto no art. 37, XI, da Constituição de 1988. 
6.1. Nesse sentir, deve ser negado provimento ao presente pedido de reexame.
INFORMAÇÕES ADICIONAIS
7. Há que se destacar a existência da peça 50, que concerne em Memorando anexado aos autos que dá notícia de que o 'Juízo da 20ª Vara Federal da Seção Judiciária do Distrito Federal, por meio do e-mail de 11/9/2018, comunica que, nos autos da Ação Ordinária n. 1018200-28.2018.4.01.3400, proposta por Nilce Pichamoni Pacini em face da União, deferiu a tutela de urgência, 'para determinar à ré que se abstenha de promover qualquer glosa incidente sobre o contracheque de pensão civil da autora, cuja folha de pagamento é processada pelo TCU, relacionado ao item objeto de reexame formulado na TC Processo 027.268/2016-0; devendo ser realizada no mês subsequente a devolução de qualquer glosa eventualmente realizada''.
7.1. Entende esta Corte de Contas que diante da impossibilidade de que seja exigida a correção de determinada irregularidade, em razão da existência de decisão judicial protetiva, compete ao TCU considerar ilegal o ato concessório e negar o seu registro, abstendo-se de determinar à unidade jurisdicionada que promova, de imediato, o saneamento da impropriedade, intelecção que preserva a independência e a autonomia do Tribunal de Contas da União, para, nos termos do art. 71, inciso III, da Constituição Federal de 1988, apreciar a legalidade dos atos sujeitos a registro, garantindo, ao mesmo tempo, o respeito à tutela judicial (v.g. Acórdão 3206/2017, 6190/2015, ambos da 1ª Câmara) .
7.2. Nesse sentido e em razão da notícia destacada na peça 50, entende-se que a existência de decisão judicial, assegurando a manutenção de pagamento considerado ilegal pelo TCU, impede a expedição de determinação em sentido contrário. Contudo, oportuno, determinar o acompanhamento do processo judicial para em caso de a decisão vir a ser desconstituída que se suspenda os pagamentos considerados ilegais por esta Corte.
7.3. Em razão do exposto, não se dar provimento ao acórdão recorrido, contudo em razão da decisão judicial favorável à recorrente, deve-se suspender a determinação do item 9.3 do acórdão recorrido até o desfecho da Ação Ordinária 1018200-28.2018.4.01.3400, Juízo da 20ª Vara Federal da Seção Judiciária do Distrito Federal. 
PROPOSTA DE ENCAMINHAMENTO
8. Ante o exposto, com fundamento no art. 48 da Lei 8.443/92, submetem-se os autos à consideração superior, propondo-se:
a) conhecer do recurso e, no mérito, negar-lhe provimento;
b) suspender o cumprimento do item 9.3 do acórdão recorrido;
c) determinar à Secretaria-Geral de Administração do Tribunal de Contas da União que que acompanhe o desenvolvimento da Ação Ordinária 1018200-28.2018.4.01.3400, Juízo da 20ª Vara Federal da Seção Judiciária do Distrito Federal, e na hipótese de vir a ser desconstituída a decisão favorável à recorrente, suspenda os pagamentos efetuados com base no ato ora impugnado, sob pena de responsabilidade solidária da autoridade administrativa omissa, nos termos do inciso IX do art. 71 da Constituição Federal, bem como emita novo ato de aposentadoria em favor da interessada, livre das irregularidades ora apontadas, submetendo-o à apreciação do TCU, para fins de registro;
d) dar ciência do acórdão que for prolatado à recorrente e aos demais interessados, ressaltando-se que o relatório e o voto que o acompanharem podem ser consultados no endereço www.tcu.gov.br/acordaos, no dia seguinte ao de sua oficialização."
	É o Relatório.

Alexandre Guimarães Farah (OAB/DF 14.214), Carla Rezende de Freitas (OAB/DF 28.595), Eduardo Lycurgo Leite (OAB/DF 12.307), Fabiola Amaral Ferreira (OAB/DF 46.402), Graciene de Deus Oliveira (OAB/DF 45.536), Igor Gabriel Sales (OAB/DF 58.103), Lycurgo Leite Neto (OAB/DF 1530-A), Rafael Lycurgo Leite (OAB/DF 16.372), Ronaldo Feldmann Hermeto (OAB/DF 10.189) e outros, representando Nilce Pichamoni Pacini (procuração e substabelecimento às peças 37 e 38).

Procurador Rodrigo Medeiros de Lima.

PESSOAL. PENSÃO DO MONTEPIO CIVIL FACULTATIVO. PAGAMENTO CUMULADO COM PENSÃO CIVIL EM VALOR SUPERIOR AO TETO CONSTITUCIONAL REMUNERATÓRIO. ILEGALIDADE DO ATO (ACÓRDÃO 5.112/2018-TCU-2ª CÂMARA). PEDIDO DE REEXAME. CONHECIMENTO. RAZÕES INSUFICIENTES PARA ALTERAR O JUÍZO DE MÉRITO. RECURSO IMPROVIDO. IMPOSSIBILIDADE DE PRONTO CUMPRIMENTO DA DELIBERAÇÃO RECORRIDA, TENDO EM VISTA A EXISTÊNCIA DE DECISÃO JUDICIAL FAVORÁVEL À INTERESSADA, IMPEDINDO A INCIDÊNCIA DE QUALQUER GLOSA SOBRE A PENSÃO CIVIL OBJETO DOS PRESENTES AUTOS.

PENSÃO CIVIL (PCIV)

Secretaria de Recursos deste Tribunal de Contas (Serur).

Conforme se extrai do Relatório precedente, trata-se de Pensão Civil, ora em fase de Pedido de Reexame interposto por Nilce Pichamoni Pacini contra o Acórdão 5112/2018-TCU-Segunda Câmara, mediante o qual esta Corte de Contas decidiu, entre outras providências, considerar ilegal o benefício pensional concedido àquela interessada a título de montepio civil da União em razão do falecimento do Ministro Emérito deste Tribunal de Contas da União Mario Pacini.
2.	Atendidos os requisitos de admissibilidade constantes do art. 48 da Lei 8.443, de 16/7/1992, combinado com os arts. 285 e 286 do Regimento Interno do TCU, cumpre conhecer do recurso em apreço, em ratificação a despacho deste Relator (peça 47) , que acolheu o exame prévio empreendido pela Secretaria de Recursos (Serur) à peça 42.
3.	Quanto ao mérito, verifica-se que o auditor federal de controle externo encarregado de instruir o feito no âmbito da Secretaria do TCU defende que o Pedido de Reexame em tela deve ser rejeitado (peça 52) , no que é acompanhado pelo corpo dirigente da unidade técnica (peças 53 e 54) e pelo Ministério Público junto a este Tribunal (peça 55) .
4.	Manifesto-me, desde já, de acordo com os pareceres precedentes, em especial com o exame empreendido na instrução de mérito elaborada na Serur (peça 52) , exame este que cuidou de abordar, com as devidas profundidade e abrangência, as questões postas em debate na presente fase processual, motivo pelo qual o adoto como minhas próprias razões de decidir.
5.	Com efeito, segundo concluiu a unidade instrutiva após detida análise da jurisprudência pátria, o pagamento cumulativo de pensão civil e da pensão de montepio civil facultativo está sujeito, pela soma dos dois proventos, ao teto previsto no art. 37, inciso XI, da Constituição Federal de 1988.
6.	Pertinente e oportuna, aliás, a referência feita na instrução de mérito ao Acórdão 1337/2007-TCU-Segunda Câmara, de cujo voto se extrai o seguinte entendimento:
"22. O montepio civil facultativo dos magistrados não pode ser entendido como uma entidade fechada de previdência complementar, pois, não obstante a existência de contribuição mensal e o pagamento de jóia, não se observa a constituição de um fundo específico e tampouco a existência de cálculos atuariais. O pagamento das pensões é realizado com recursos públicos e o próprio envio dos atos a este Tribunal de Contas para a apreciação, para fins de registro, de sua legalidade, revelam a sua natureza pública. Assim, a pensão de montepio civil deve ser entendida como uma pensão especial, regulada por leis próprias, que indicam os seus beneficiários, os valores da contribuição e do benefício."
7.	Nessas circunstâncias, não havendo ajustes a fazer no Acórdão 5112/2018-TCU-Segunda Câmara, resta negar provimento ao Pedido de Reexame em foco, cabendo, contudo, suspender as providências internas determinadas nos subitem 9.3.2 e 9.3.3 do aludido decisum, considerando ter sido proferida pelo Juízo da 20ª Vara Federal da Seção Judiciária do Distrito Federal, no âmbito da Ação Ordinária 1018200-28.2018.4.01.3400, decisão favorável à ora recorrente, na qual se determinou ao TCU, em sede de tutela de urgência, que se abstenha de promover qualquer glosa incidente sobre a pensão civil objeto deste TC-Processo 027.268/2016-0.
8.	Pertinente e oportuno, por outro lado, expedir determinação à Secretaria Geral de Administração (Segedam) desta Corte de Contas para que acompanhe, com a Consultoria Jurídica (Conjur) , o desenvolvimento da referida ação ordinária e, na hipótese de vir a ser desconstituída a decisão favorável à Sr.ª Nilce Pacini, suspenda os pagamentos efetuados com base no ato ora impugnado, providencie a restituição dos valores indevidos recebidos pela pensionista desde a notificação do Acórdão 5112/2018-TCU-Segunda Câmara e emita novo ato de aposentadoria em favor da interessada, livre das irregularidades ora apontadas, submetendo-o à apreciação do TCU, para fins de registro.
	Ante o exposto, VOTO pela adoção da minuta de acórdão que ora submeto à apreciação deste colegiado.
TCU, Sala das Sessões Ministro Luciano Brandão Alves de Souza, em 16 de abril de 2019.
AROLDO CEDRAZ 
Relator